【裁判字號】    91,訴,492
【裁判日期】    920422
【裁判案由】    妨害公務
【裁判全文】
臺灣屏東地方法院刑事判決                          九十一年度訴字第四九二號
    公  訴  人  臺灣屏東地方法院檢察署檢察官
    被      告  丁○○
右被告因妨害公務案件，經檢察官提起公訴（九十一年度偵字第三五二○號），本院
判決如左：
    主  文
丁○○共同連續隱匿公務員委託第三人掌管之物品，處有期徒刑肆月，如易科罰金，
以參佰元折算壹日。
    事  實
一、緣丁○○因未經主管機關許可，駕駛車牌號碼８Ｒ－５０７營業貨櫃曳引車及Ｋ
    Ｐ－０６號拖板車，載運屬易燃危險物品之運輸漁船用柴油三萬八百公升及三萬
    公升行駛於公路上，為警分別於民國九十年十一月十二日二十三時三十分許，及
    九十年十一月二十二日七時五十分許，在屏東縣東港鎮○○里○○路段及屏東縣
    東港鎮○○里○○路段查獲，嗣員警將所查獲之漁船用柴油責付予丁○○保管，
    丁○○明知於責付書上簽名並捺指印後須負保管之義務，且不得將油品作不法使
    用，詎仍與其僱主乙○○基於妨害公務之概括犯意之聯絡，於收受上開油品後，
    於九十年十一月十三日及九十年十一月二十二日，將油品載至屏東縣新園鄉○○
    村○○路一巷二七號「順茂貨運股份有限公司」之停車場，交予乙○○，再由乙○○轉賣予知情之甲○○ (乙○○及甲○○部分均另移檢察官偵查)，而隱匿之
    ，致本院九十年度潮秩四十三號、五十號裁定宣告沒入上開油品時，因丁○○違
    背前揭責付命令而無法執行。
二、案經屏東縣警察局東港分局報告臺灣屏東地方法院檢察署檢察官偵查起訴。
    理  由
一、訊據被告丁○○固坦承於右揭時、地，將查獲之油品交予乙○○，惟矢口否認有
    何妨害公務之犯行，辯稱：我只是受僱司機，員警將油品責付給我後，是老闆乙○○叫我把車子開到「順茂貨運股份有限公司」停車場，因為車子及油品不是我
    的，我不可能把車子開回家，乙○○將油品賣予甲○○時，我並不知情，隔兩天
    後，乙○○才告訴我的云云。經查：
  (一)被告於右揭時、地二次遭員警查獲違法載運易燃物品，員警並將查獲之油品責付
    予被告等情，有經濟部取締違法經營油品會報執行小組配合警方取締地下油行現
    場查獲物品登記單二紙、被告丁○○簽名並捺指紋之責付書二紙附卷可稽。而上
   開油品嗣後確已賣予知情之甲○○，再由甲○○轉賣予他人，致本院潮州簡易庭
    宣告沒入油品之裁定無法執行等情，並經證人甲○○到庭證述屬實，且有本院九
    十年度潮秩四十三號、五十號裁定、屏東縣警察局東港分局違反社會秩序維護法
    案件執行通知單二紙、執行催繳罰鍰或沒入物品通知單等在卷足資參佐。被告雖
    以前詞置辯，惟被告於本院審理中亦供承：「 (你知不知道你將油品交給乙○○
    之後，他會將油作如何處理？)不是放在倉庫就是將油賣掉」、「 (你將油交給
    乙○○時，他有無告訴你，他會如何處理？)他說他會叫人處理，他會叫人將油
    品抽走」、「 (第二次將油品交給乙○○時，有無問他第一次之油品在哪裡？)
    他說他將油品賣掉了」等語，顯見被告將油品交付予乙○○時，已知悉乙○○會
    將油品外賣，竟仍違反保管之責，將油品交予乙○○，是縱乙○○處理油品之際
    ，被告並未在現場，仍無礙其罪責之成立。
  (二)至於證人乙○○雖到庭否認有僱用被告丁○○，及將上開油品賣予甲○○，另證
    人甲○○亦證稱，油品是被告在臺南交予其處理，與乙○○無關云云，又證人即
    車號８Ｒ－５０７號營業貨櫃曳引車前車主「順茂貨運股份有限公司」負責人己○○亦到庭證述：８Ｒ－５０７號營業貨櫃曳引車是其所購買，被告於九十一年
    向其租用云云，惟８Ｒ－５０７號營業貨櫃曳引車是乙○○於九十年間，向丙○○○股份有限公司以分期付款方式購買，靠行登記在「順茂貨運股份有限公司」
    名下，業據證人即丙○○○股份有限公司職員盧秉勳到庭證述：「 (這輛８Ｒ－
    ５０７號曳引車實際買主為何人？(提示動產擔保交易動產抵押設定登記申請書
    )) 對保時候是在順茂貨運股份有限公司，實際買主是乙○○，因為這些車都要
    靠行」、「 (如何看出車主是乙○○？)我有分期付款買賣契約書 (庭呈分期付
    款買賣契約書影本一份)」、「 (這份契約書甲方有四位連帶保證人，如何判斷
    實際買主就是乙○○？)對保當時我有問說車子是誰要買的」、「 (車款是誰付
    的？) 前五期是順茂貨運股份有限公司付的，剩下的都是乙○○付的 (庭呈丙○○○股份有限公司票據明細影本一份)」等語綦詳，另證人即ＫＰ－０６號拖車
    車主「順仁汽車貨運行」負責人戊○○亦到庭證述：「車牌號碼ＫＰ－０６號大
    貨車是否有租給乙○○？)這輛車是拖車，我是把這輛車借給乙○○，另外乙○○有買一部拖車車頭，靠行在順茂貨運股份有限公司」、「 (乙○○人住何處？
    )住屏東縣琉球鄉」、「 (何時將這部拖車借給乙○○？)我是在乙○○買拖車車
    頭後，約過半年後，他跟我說他沒有車尾，所以我才借他使用的」等語明確，是
    被告用以載運油品之８Ｒ－５０７營業貨櫃曳引車既為乙○○所有，另ＫＰ－０
    ６號拖板車亦為乙○○向車主所借，足認被告供稱其係受僱乙○○載運漁船用柴
    油，上開油品交予乙○○處理等語，並非無據，證人甲○○、乙○○及己○○前
    開證詞顯與事實不符，委無足採。本件被告與乙○○、甲○○均為共犯之事證已
    明，被告犯行洵堪認定。
二、核被告所為，係犯刑法第一百三十八條之罪。被告就上開犯行，與乙○○、甲○○有犯意聯絡及行為分擔，皆為共同正犯。被告先後二次犯行，時間緊接，方法
    相同，觸犯構成要件相同之罪名，顯係基於概括犯意為之，應依連續犯規定論以
    一罪，並依法加重其刑。爰審酌被告違背保管義務，致使多達六萬八千公升之油
    品均無法沒入，所造成之損害程度等情狀，量處如主文所示之刑，並諭知易科罰
    金之折算標準。
據上論斷，應依刑事訴訟法第二百九十九條第一項前段、刑法第二十八條、第五十六
條、第一百三十八條、第四十一條第一項前段，判決如主文。
本案經檢察官陳川傑到庭執行職務
中      華      民      國    九十二    年      四      月    二十二    日
                                      臺灣屏東地方法院刑事第一庭
                                          法  官  包梅真
右正本證明與原本無異。
如不服本判決應於收受本判決送達後十日內向本院提出上訴書狀，其未敘述上訴理由
者，並得於提起上訴後十日內向本院補提理由書狀（均須按他造當事人之人數附繕本
 ）「切勿逕送上級法院」
                                          書記官  滕一珍
中      華      民      國    九十二    年      四      月    二十二    日
附錄法條：
刑法第一百三十八條
毀棄、損壞或隱匿公務員職務上掌管或委託第三人掌管之文書、圖畫、物
品，或致令不堪用者，處五年以下有期徒刑。


司法院資訊處製作；財團法人民間司法改革基金會備份。
